# 关于总额“其他综合收益”平移到损益表中过程中涉税问题

提问人：wufaxian 时间：2017-09-16 00:42:02
通常“其他综合收益”当中的项目都是扣税后如表的。例如“可供出售金融资产公平值变动”。如果今年股票跌的太厉害。公司决定将“可供出售金融资产”做减值处理。假设今年年底的“变动”导致“可供出售金融资产”账面值相对于年初税后减少10,000,000。现在要将这10,000,000“平移”到“其他损益---净额”这个科目中去。 那么第一步：应该在“其他综合收益”扣除10,000,000 第二步：应该在“其他损益---净额”当中增加 —（10,000,000+被抵扣的税项）---------------在此圆括号不代表负值。负号才代表负值。
我的理解对么？还请各位老师指教！

回答人：chenyiwei
假设截至年末，某证券的公允价值已经累计下跌 1000 万，达到“严重”标准，相应对应的递延所得税资产已确认 250 万元，即其他综合收益的税后金额为－ 750 万元，则期末对其计提减值准备时，会计分录为： （ 1 ）借：可供出售金融资产——公允价值变动 1000 ，贷：可供出售金融资产——减值准备 1000 （ 2 ）借：资产减值损失 1000 ，贷：其他综合收益 750 ，贷：所得税费用——递延所得税费用 250

提问人：wufaxian 时间：2017-09-16 02:49:21
chenyiwei老师。会计分录我看明白了。但是报表上如何显示我还是有点晕。
在其他綜合收益中 可供出售金融資產的公平值變動,扣除稅項 -1500万 加：減值可供出售金融資產後重新分類至損益的可供出售金融資產公平值變動，扣除稅項 （） 括号中应该填 750 万呢，还是填 1000 万呢？ 1 、其他綜合收益 中的数值都是税后的。而且上面的科目后面本身也注明“扣除税项” 2、根据会计分录。也应该是填 750 万。
另起一问。证券的公允价值已经累计下跌 1000 万，而这 1000 万对于整个股票的市值来说没有达到“严重”标准。那么在 在其他綜合收益中 可供出售金融資產的公平值變動,扣除稅項 -750万 这样对么？其实我感觉到此，问题已经变成“可供出售金融資產的公平值變動”在没有达到“严重”的标准时，是否可以进行税前抵扣的问题了。

回答人：chenyiwei
可以这样理解。这个问题与税前扣除无关。不论是否达到严重或非暂时性下跌的程度，确定能否确认递延所得税资产的条件都是可预见的未来有无足够的应纳税所得额，以及日后实际发生的出售损失能否税前扣除。